臺灣高等法院臺中分院刑事判決　　　　　　　　　　九十一年度上易字第三二四號
　　上　訴　人
　　即　被　告　甲○○
右上訴人因贓物案件，不服臺灣台中地方法院九十年度易字第二九三三號中華民國九
十年十月二十五日第一審判決（起訴案號：臺灣台中地方法院檢察署九十年度偵字第
九六七九號），提起上訴，本院判決如左：
　　主      文
上訴駁回。
　　事      實
一、甲○○於民國八十七年間，曾因侵占罪，經台灣台中地方法院判處有期徒刑十月
    確定，並於八十八年五月十五日執行完畢。猶不知悔改，復明知不詳姓名之人，
    於八十八年十二月十二日或十三日，在不詳地點，所交付車牌ＳＫ－六七六五號
    紅色自小客車（上開車輛為楊慶福所有，於八十八年十二月十二日上午八時許，
    在台中縣潭子鄉○○村○○路○段七十巷口失竊）係來路不明之贓車，竟仍收受
    使用，並將之停放在友人楊劍英位於台中縣神岡鄉○○路五四八巷一之一○○號
  住處地下室停車庫內，嗣於八十八年十二月十三日十四時三十分許，因另一友人
    羅陸助（業經本院以收受贓物罪判處有期徒刑八月確定）向其借車而依其指示前
    往取車時，為警當場查獲後，羅陸助供出上開車輛係向甲○○所借而循線查獲上
    情。
二、案經台灣台中地方法院檢察署檢察官自動檢舉偵查起訴。
　　理      由
一、訊據被告甲○○，矢口否認有借該車給羅陸助，辯稱：伊根本不知有該部汽車，
    亦不曾使用過云云。惟查：
  (一)車牌ＳＫ－六七六五號自小客車係被害人楊慶福所有並於前述時地失竊乙節，業
    據楊慶福之姊姊乙○○於警訊中指訴綦詳，並有車輛竊盜資料個別查詢報表、贓
    物認領收據各一紙附卷可稽，足見上開車輛確係被害人楊慶福所失竊之贓車。
　(二)又證人羅陸助因駕駛上開贓車為警查獲初訊時，即供稱：上開贓車係向被告所借
    ，被告並稱隨便一支鑰匙便可發動車子等語（見八十八年度偵字第二四二七二號
    卷第十四頁背面、第十五頁背面），且於其所涉贓物案件之偵查、審理中（台灣
    台中地方法院檢察署八十八年度偵字第二四二七二號、台灣台中地方法院八十九
    年度易字第一二五六號、本院九十年度上易字第六二七號）均一再陳稱：當天上
午甲○○開該紅色車子去找李秋地，伊剛好在李秋地家有看到，甲○○離去後，
    當天中午十二點多，伊在李秋地家打電話向甲○○借該車子，甲○○說車子停在
    楊劍英家裡，叫伊自己過去牽車，伊就騎李秋地的機車過去牽，機車是後來李秋
    地自己去騎回來，到了那裡發現沒有鑰匙，伊就打電話問甲○○，他說隨便鑰匙
    都可以開啟，我就去向楊劍英拿了一把鑰匙，要下去開車時，警察已經來了等情
    ，且本院於九十年四月十一日，依贓物罪判處證人羅陸助有期徒刑八月確定後，
    證人羅陸助於九十年十月二日本案原審審理時仍為相同之陳述（原審卷第二一至
    二二頁），揆之證人羅陸助既業經本院判刑確定，已無卸責之必要，竟仍證稱上
    情，足見證人羅陸助上開證詞並非圖免己身刑責之詞，而應堪採信。況證人李秋
    地於原審亦證稱：「那天我有看到甲○○開一部紅色的車子，不知道什麼廠牌‧
    ‧‧，我在隔壁房間有聽到羅陸助在打電話借車，但不知向何人借車，他打完電
    話就跟我借機車，說他跟人家借車要騎去牽車，我有同意借他，我不知道他機車
    騎到哪裡，我看兩三天沒騎回來，才到楊劍英那裡將機車騎回」等情（見原審卷
    第第二一至二二頁），另證人楊劍英於原審證稱：「我家是人車分道型的透天厝
    ，有一個通往地下停車場的共用門已經壞了，所以都沒有關，地下室每棟房子有
    自己的停車庫，該部紅色車子是停在我家地下室車庫外面，我不知道是誰停的，
    那天羅陸助有去找我，說他很冷，我給他一件西裝外套，他還問我有沒有不要用
    的鑰匙，我隨便拿一串不要用的鑰匙給他，但沒有問他做何用，他約坐了十分鐘
    就走了，後來我出來時，就看到警員了」等語（見原審卷第三五、三六頁），更
    足佐證證人羅陸助所證稱伊在證人李秋地家中打電話向被告借車，並至證人楊劍
    英家中隨意找一支鑰匙欲啟動上開贓車之經過並非杜撰，況被告於原審亦自承與
    證人羅陸助並無怨隙（見原審卷第三九頁），本院衡情認證人羅陸助應無故意攀
    誣被告之理。故被告上開辯詞，應屬卸責之詞，不足採信。是被告既曾使用上開
    贓車，並將上開贓車借給證人羅陸助，並向證人羅陸助稱以隨便鑰匙均可啟動，
    顯見被告於出借上開贓車時即已明知上開車輛係屬贓車無訛，從而事證明確，被
    告上開收受贓物犯行應堪認定。
二、核被告所為，係犯刑法第三百四十九條第一項之收受贓物罪。又被告於八十七年
    間，曾因侵占罪，經台灣台中地方法院判處有期徒刑十月確定，並於八十八年五
    月十五日執行完畢，有台灣高等法院被告全國前案紀錄表在卷可按，其受有期徒
    刑之執行完畢後，五年以內再犯本件有期徒刑以上之罪，為累犯，依刑法第四十
    七條規定，應加重其刑。原審依刑法第三百四十九條第一項、第四十七條，罰金
    罰鍰提高標準條例第一條前段之規定，並審酌被告犯後不思悔悟，惟該自小客車
    業經乙○○領回，所生危害尚小等一切情狀，量處被告有期徒刑八月，核其認事
    用法並無不當，量刑亦稱妥適，被告上訴空言否認犯行，為無理由，應予駁回。
三、據上論斷，應依刑事訴訟法第三百六十八條，判決如主文。
本案經檢察官丙○○到庭執行職務。
中      華      民      國　    九十一     年     九      月   二十五 　日
                                臺灣高等法院臺中分院刑事第八庭
                                      審判長法  官  羅　得　村
                                      　　　法　官  黃  文  進
                                      　　　法　官  陳  毓  秀
右正本證明與原本無異。
不得上訴。
　　　　　　　　　　　　　　　　　　　　　　書記官  吳　宗  玲
中華      民      國　    九十一     年     九      月   二十五 　日
附錄論罪科刑法條：
刑法第三百四十九條第一項：
收受贓物者，處三年以下有期徒刑、拘役或五百元以下罰金。
                          　　　　　　　　　　　　　　　　　　　　　　　Ａ
